【裁判字號】    97,簡上,86
【裁判日期】    970821
【裁判案由】    違反毒品危害防制條例
【裁判全文】
臺灣花蓮地方法院刑事判決              97年度簡上字第86號
上  訴  人
即  被  告  甲○○
上列上訴人即被告因違反毒品危害防制條例案件，不服本院花蓮
簡易庭97年度花簡字第567號中華民國97年5月14日第一審判決（
聲請簡易判決處刑案號：97年度毒偵字第24號），提起上訴，本
院管轄之第二審合議庭判決如下：
    主  文
上訴駁回。
    事實及理由
一、本案經本院審理結果，認第一審判決依毒品危害防制條例第
    10條第2 項之施用第二級毒品罪，判處上訴人即被告甲○○
    有期徒刑6月，如易科罰金，以新臺幣1千元折算1 日，認事
    用法及量刑均無不當，應予維持，除引用第一審簡易判決書
    記載之事實、證據及理由（已援用檢察官聲請簡易判決處刑
    書之記載），並補充如下：
  (一)被告上訴意旨略以：花蓮縣警察局吉安分局豐田派出所員警
    係持贓物案件之搜索票，對伊進行搜索，並在搜索毫無所獲
    之情形下，將伊強制帶回警局採尿及製作筆錄，採證違法，
    戕害人權云云。
  (二)經查本件係由豐田派出所所長乙○○持本院所核發關於毒品
    案件之搜索票，於民國96年12月7日下午1時40分許，率隊前
    往花蓮縣壽豐鄉○○村○○路57號被告住處，在出示搜索票
    予被告觀覽後執行搜索任務，執行過程並經拍照存證，雖搜
    索時未發現任何應行扣押之物，然因被告係毒品調驗之治安
    人口，故商請其配合前往吉安分局偵查隊製作筆錄，並在得
    其同意之後始採其尿液送檢，檢體均由被告自行封籤捺印，
    過程並無不法等情，業據證人即豐田派出所承辦警員丙○○
    於97年7月10日、證人即豐田派出所所長乙○○於同年8 月7
    日本院審理時先後到庭證述翔實，並提出執行搜索任務前曾
    出示本院96年度聲搜字第761 號搜索票予被告簽收之照片及
    執行搜索現場照片共4幀及被告名列其中之治安人口明細表1
    紙附卷，且經本院調閱上開搜索案卷查得豐田派出所員警確
    係持針對被告毒品案件聲請核准之搜索票於系爭時地執行搜
    索任務無訛，並非如被告所辯之持贓物案件搜索票對伊執行
    搜索；再細稽該案卷第24頁及第30頁，前開搜索票及（尿液
    ）鑑定同意書上均經被告簽名捺印，後附第32頁之警詢筆錄
    ，被告亦已陳明願意配合採尿送檢，實難謂其係遭警方非法
    搜索及強制採尿。
  (三)再者，證人乙○○尚證稱：「（檢察官問：你們搜索之後的
    第三天，你們派出所是否還有通知被告去做筆錄？）有，但
    並非在搜索後第三天，而且這與本案無關，那是另一個被告
    許文正竊盜的案子，因甲○○是關係人，所以才會通知他去
    做筆錄，許文正當時指證甲○○提供他毒品施用。」等語，
    並提出本院97年度聲搜字第14號另案被告許文正因竊盜、毒
    品案件遭聲請搜索之案卷節本附卷以實其說，觀之本件被告
    亦曾因該另案而遭警通知前往豐田派出所製作筆錄，足徵被
    告係將兩案錯置而生警方採證違法之誤會。
  (三)綜上所述，被告前揭辯解，無非係事後卸責之詞，委無足採
    。本件事證明確，被告犯行堪予認定。
二、原審以被告涉犯毒品危害防制條例第10條第2 項之施用第二
    級毒品罪名，事證明確，復審酌刑法第57條所列之一切情狀
    ，據以判處如前所述之刑，並諭知得易科罰金及折算標準，
    量刑尚稱允當。被告上訴一再否認施用毒品，辯稱：警方違
    法採證，戕害人權云云，請求撤銷原判，改為無罪之諭知，
    為無理由，應予駁回。
三、本件被告經合法傳喚，無正當理由，於97年8月7日最後審理
    期日拒不到庭，爰不待其到庭陳述，逕行判決。
據上論斷，應依刑事訴訟法第455條之1第1項、第3項、第368 條
、第371條、第373條，判決如主文。
本案經檢察官李子春到庭執行職務。
中    華    民    國    97    年    8     月    21    日
                  刑事第一庭    審判長法  官  張健河
                                      法  官  蕭一弘
                                      法  官  湯國杰
上列正本證明與原本無異。
本件不得上訴。
中    華    民    國    97    年    8     月    21    日
                                      書記官


司法院資訊處製作；財團法人民間司法改革基金會備份。
